臺灣雲林地方法院交通事件裁定　　　　　　　　　　　九十三年度交聲字第三七號
　　移 送機 關　公路總局雲林監理站
　　異　議　人　甲○○
右列受處分人因違反道路交通管理處罰條例案件，對於移
雲監五字第駕裁７２－ＫＡＣ３２９９２８號裁決書之處分，聲明異議，本院裁定如
左：
        主  文
異議駁回。
        理  由
一、聲明異議意旨略以：異議人為家小生計遷移至雲林縣元長鄉○○街五巷三之二九
    號幫人駕駛車輛維持生計，本案裁決書異議人並未收受，是由異議人不識字父親
    代收，其年事已高，有失智症，並未傳知異議人，甚至將裁決書遺失，造成異議
    人蒙不白之冤，家計將陷於困境，為此狀請撤銷裁決書之處分，並提出異議人父
    親林本明之戶口登記簿影本一份。
二、按行政機關之送達由行政機關或交由郵政機關送達；於應送達處所不獲會晤應受
    送達人，得將文書付與有辨別事理能力之同居人、受雇人或應送達處所之接受郵
    件人員，行政程序法第六十八條第一項、第七十三條第一項定有明文。又交通違
    規受處分人，不服第八條主管機關所為之處罰，得於接到裁決書之翌日起二十日
    內，向管轄地方法院聲明異議；依道路交通管理處罰條例第八十七條規定向管轄
    法院聲明異議之期間，自裁決送達之翌日起算，並得依法扣除在途期間及聲請回
    復原狀；道路交通管理處罰條例第八十七條第一項、道路交通案件處理辦法第十
    二條分別規定甚明。受處分人於逾越聲明異議之不變期間，依道路交通案件處理
    辦法第十八條前段之規定，應認其異議權已喪失，法院應予裁定駁回。
三、本件異議人異議對象之裁決書，業於民國九十二年十二月十一日，以掛號郵遞送
    達異議人位於雲林縣台西鄉○○路七巷二四號之戶籍地址，並由異議人父親林本
    明蓋章收受等事實，有裁決書、掛號郵件收件回執、電腦查詢之異議人基本資料
    、全戶資料、異議人提出之戶口登記簿影本在卷可稽，並為異議人、證人林本明
    到庭陳證屬實。又異議人平日雖居住於元長鄉○○街五巷三之二九號，惟其於上
    述戶籍地址建物內仍留有房間使用，或每星期、或每個月、或半年即帶孫子回戶
    籍地，有時異議人妻子也回家探視等事實，為異議人及證人林本明到庭陳證明確
    。又異議人到庭自承其於警方舉發違規時並未向警方申報位於元長鄉之上址供警
    察抄錄，而是由警方抄錄其駕照上所載台西鄉之戶籍地，可見，異議人主觀上亦
    認台西鄉之戶籍地址為其住所。再者，證人林本明證稱收受本裁決書時，郵差有
    告知收受之郵件內容為何，其即將信封丟在家裡桌上。據上可知，本件裁決書送
    達地址乃異議人之住所，異議人之父親林本明乃異議人之同居人無誤。異議人雖
    另抗辯稱其父親林本明年老失智不識字，但異議人到庭陳稱其父親沒有失智症，
    精神狀況正常，證人林本明亦證稱其沒得失智症，看的懂本人姓名，也看得懂異
    議人姓名，從而，異議人上述辯解亦不足信，裁決書之收件人即異議人之父親林
    本明，乃有辨別事理能力之人。此外，異議人亦到庭陳稱其知道有違規紅單要繳
    但還沒繳，逾期不繳會加倍罰錢，由此亦可見，異議人是知道有交通違規待罰之
    情事，異議人遲不繳納罰鍰，顯對移送機關之裁罰不在意，縱其事後未自其父親
    處取得本案裁決書，其亦有可歸責之事由，而非林本明拒不將裁決書交給異議人
    。職是，本件裁決書於九十二年十二月十一日送達予異議人之戶籍地住所，由有
    辨識能力之同居人即異議人之父親收受，已屬合法送達予異議人。則自其次日起
    算，扣除法定在途期間二天（台西至虎尾），本件裁決書之異議期間至九十三年
    一月二日晚上十二時止已形屆滿。則異議人遲至九十三年二月九日始向移送機關
    遞狀聲明異議，移送機關於同年月十一日轉至本院，顯已逾越異議期間，異議人
    之異議權已經喪失，亦無從回復原狀。本件異議為不合法，應予駁回。
據上論斷，應依道路交通管理處罰條例第八十七條第二項、道路交通案件處理辦法第
十八條前段，裁定如主文。
中      華      民      國      九十三      年    四    月    二十八    日
                                         臺灣雲林地方法院刑事第一庭
                                             法  官  侯廷昌
右正本證明與原本無異。
如不服本裁定，應於裁定送達後五日內向本院提出抗告狀。
                                             書記官  黃秋萍
中      華      民      國      九十三      年    四    月    二十八    日
